【裁判字號】    98,簡上,718
【裁判日期】    981126
【裁判案由】    傷害
【裁判全文】
臺灣桃園地方法院刑事判決             98年度簡上字第718號
上  訴  人
即  被  告  甲○○
上列上訴人即被告因傷害等案件，不服本院於中華民國98年6 月
8 日所為98年度桃簡字第739 號第一審刑事簡易判決（聲請簡易
判決處刑案號：98年度偵字第3687號），而提起上訴，本院管轄
之第二審合議庭判決如下：
    主  文
原判決撤銷。
甲○○傷害人之身體，處拘役參拾日，如易科罰金，以新臺幣壹
仟元折算壹日。
    事  實
一、甲○○、丙○○分係乙○○之配偶、男性友人，丙○○於民
    國97年12月14日凌晨1 時20分許，駕車前往乙○○位在桃園
    縣大園鄉○○○街27巷1 號住處，將所駕車輛暫停上址路旁
    ，以敲乙○○房間窗戶之方式暗示乙○○出門與其見面，乙○○亦應其暗示而出門，甲○○察覺有異，尾隨乙○○後方
    ，迨乙○○進入丙○○所駕之自小客車乘坐右前座，與丙○○相談約1 分鐘，甲○○隨即上前將丙○○所駕車輛之左前
    車門打開，徒手毆打丙○○頭、頸部及上半身，致丙○○受
    有頭部多處挫傷、頸部挫傷、左手第三指擦傷等傷害。
二、案經丙○○訴由桃園縣政府警察局大園分局報告臺灣桃園地
    方法院檢察署檢察官偵查後聲請簡易判決處刑。
    理  由
壹、程序方面：
一、次按被告以外之人於審判外之言詞或書面陳述，除法律有規
    定者外，不得作為證據；被告以外之人於審判外之陳述，經
    當事人於審判程序同意作為證據，法院審酌該言詞陳述或書
    面陳述作成時之情況，認為適當者，亦得為證據。當事人、
    代理人或辯護人於法院調查證據時，知有第159 條第1 項不
    得為證據之情形，而未於言詞辯論終結前聲明異議者，視為
    有前項之同意，刑事訴訟法第159 條第1 項及第159 條之5
    分別定有明文。查證人丙○○、乙○○於警詢中所為陳述，
    固屬傳聞證據，惟檢察官及被告既未主張排除前開證據之證
    據能力，且迄於本院言詞辯論終結前既未表示異議，依同法
    第159 條之5 第2 項規定，視為檢察官及被告均同意作為證
    據，本院審酌證人乙○○上開筆錄作成時，較未受到其與被
    告夫妻之情及家庭因素之壓力或干擾，而證人即製作乙○○
    警詢筆錄之員警鍾怡華到庭證稱：「（問：製作乙○○之警
    詢筆錄時，她所回答之內容是她自己自由陳述，還是有人在
    旁教她說？）筆錄是採取一問一答方式製作，沒有人在旁教
    她」、「（問：可否確定警詢筆錄都是乙○○自己陳述的？
    ）確定」、「（問：製作乙○○警詢筆錄之前，有無先提示
    或告知丙○○之警詢筆錄內容？）都沒有」等語（見本院卷
    第49、50頁），足見無不當取供之情形，本院審酌前開證據
    均非公務員違背法定程序所取得，亦無刑事訴訟法第159 條
    之4 顯有不可信之情況，復與本案相關之待證事實具有關連
    性，認均有證據能力。
二、再者，本案認定事實所引用之文書證據，並無證據證明係公
    務員違背法定程式所取得，亦無刑事訴訟法第159 條之4 之
    顯有不可信之情況與不得作為證據之情形。本院斟酌本案卷
    內之證據並非非法取得，亦無證明力明顯過低之情形，且經
    本院於審判期日依法進行證據之調查、辯論，被告於訴訟上
    之程序權即已受保障，故前揭各該證據，均得採為證據，合
    先敘明。
貳、實體方面：
一、訊據被告甲○○矢口否認有為上開傷害犯行，辯稱：伊懷疑
    丙○○提供毒品給乙○○，所以生氣，但伊只有與丙○○發
    生拉扯，並沒有毆打丙○○云云。經查：
（一）證人丙○○於警詢中證稱：「（問：你何時、何地，遭人
      毆打？）97年12月14日凌晨1 時20分許，在桃園縣大園鄉
      ○○○街27巷1 號旁車上，遭乙○○之夫即被告毆打」、
      「（問：詳述當時之狀況？）當日我去找乙○○，在車上
      談了約1 分鐘，被告突然衝出來把車門打開，用木棍打我
      頭、頸及上半身」等語（見偵查卷宗第11、12頁），於本
      院審理中證稱：「（問：被告於97年12月14日凌晨是否有
      傷害你？）有」、「（問：傷害你的地點？）桃園縣大園
      鄉○○○街，當時我在車上」、「（問：你當天為何到那
      裡？）我去找乙○○談事情，所以開車到自立三街」、「
      （問：被告有無使用工具打你？）我不清楚，我當時人在
      車上，駕駛座的車窗是開著」、「（問：詳述被打的經過
      ？）我與乙○○講話約1 、2 分鐘，被告突然走到我車窗
      旁邊，直接打我頭、頸部及上半身」等語（見本院卷第47
      、48頁）。證人乙○○於警詢中證稱：「（問：被告何時
      、何地，傷害丙○○？）97年12月14日凌晨1 時20分許，
      在桃園縣大園鄉○○○街27巷1 號旁傷害丙○○」、「（
      問：請詳述當時之情形？）當日丙○○到上址敲我房間窗
      戶找我，於是我就出門到丙○○車上，我正要跟丙○○講
      話時，被告突然衝來把車門打開打丙○○，當時太突然，
      我沒有看清楚被告是用手或是有拿東西打丙○○，後來我
      就下車要丙○○趕快走」等語（見偵查卷宗第9 、10頁）
      。證人丙○○、乙○○就丙○○於上開時、地，遭被告毆
      打之情節證述綦詳，且渠等證述之情節互核相符，又證人
      乙○○與被告係夫妻關係，證人丙○○與被告間尚無怨隙
      ，據證人乙○○證述在卷（見本院卷第32頁背面），渠等
      2 人自無誣指被告有毆打丙○○之動機，復有證人丙○○
      於同日至壢新醫院就醫之院診斷證明書1 紙（記載有頭部
      多處挫傷、頸部挫傷、左手第三指擦傷等傷勢，見偵查卷
      宗第13頁）附卷可憑，由上開診斷證明書所載丙○○之傷
      勢，與證人丙○○、乙○○前開證述丙○○遭毆打之情節
      無違，足證證人丙○○、乙○○上開證述確與事實相符，
      自堪採信。
（二）至於證人丙○○雖於警詢中證稱被告係持木棍毆打伊，於
      本院審理中改稱不清楚被告是否有使用工具毆打伊，如前
      所述，因證人丙○○係與乙○○談話間突遭被告毆打，其
      在毫無防備之情況下遭受突如其來之攻擊，倉促間確難看
      清楚被告究竟有無使用工具毆打伊，又其於警詢中所稱被
      告係持木棍毆打伊，或出於突遭毆打之恐懼，或出於對被
      告下手力道之重所為臆測，是其於警詢中所稱被告持木棍
      毆打伊一節，尚難憑採。原審認為被告係持木棍毆打丙○○一節，尚有未洽，附此敘明。又證人丙○○於警詢及本
      院審理中所證雖有前開不同，然尚難據此率斷證人丙○○
      所述遭被告毆打之全部情節均不可採。另證人乙○○雖於
      本院審理中改稱：「97年12月14日凌晨丙○○來找我，我
      坐在丙○○車子右前座跟他正要講話時，被告就走到左前
      車門邊，我看到被告走過來就馬上下車，叫丙○○把車開
      走，丙○○就離開，我沒有看到被告毆打丙○○」、「（
      提示乙○○警詢筆錄，問：對於你的警詢筆錄有何意見？
      ）這些話是丙○○說的」等語（見本院31頁），然證人鍾
      怡華警員到庭證稱：「（問：製作乙○○之警詢筆錄時，
      她所回答之內容是她自己自由陳述，還是有人在旁教她說
      ？）筆錄是採取一問一答方式製作，沒有人在旁教她」、
      「（問：可否確定警詢筆錄都是乙○○自己陳述的？）確
      定」、「（問：製作乙○○警詢筆錄之前，有無先提示或
      告知丙○○之警詢筆錄內容？）都沒有」等語（見本院卷
      第49、50頁），足證乙○○之警詢筆錄內容，確係員警依
      其陳述記載，又被告於本院審理中自承案發當時伊懷疑丙○○提供毒品給乙○○，並因此而生氣，且有與丙○○發
      生拉扯等情，益徵證人乙○○於本院審理中所改稱其看到
      被告走過來就馬上下車，叫丙○○把車開走，丙○○就離
      開之情節與事實不符，顯係事後迴護被告之詞，並不可採
      。
（三）綜上所述，被告前揭傷害犯行，事證已臻明確，應依法論
      科。
二、核被告甲○○所為，係犯刑法第277 條第1 項之普通傷害罪
    。原審認被告傷害犯行事證明確予以論罪科刑，固非無見，
    惟原審認被告係持木棍毆打丙○○，尚有未洽，已如前述。
    被告上訴猶執前詞，否認犯罪，雖無理由，惟原判決既有前
    揭可議之處，自屬無可維持，應由本院將原判決予以撤銷改
    判。爰審酌被告於其妻凌晨時分外出至男性友人丙○○車上
    ，又懷疑丙○○提供毒品予其妻之情狀下，未能適當控制其
    情緒，採取合法之手段查明，竟出手毆打丙○○，然其犯罪
    手段及造成丙○○所受傷勢均非重大，被告犯後否認犯行之
    態度，且迄今仍未與丙○○達成和解等一切情狀，量處如主
    文所示之刑，並諭知易科罰金之折算標準。
據上論斷，應依刑事訴訟法第455 條之1 第1 項、第3 項、第36
9 條第1 項、第364 條、第299 條第1 項前段，刑法第277條第1
項、第41條第1 項前段，刑法施行法第1 條之1 第1 項、第2 項
前段，判決如主文。
本案經檢察官李安蕣到庭執行職務。
中    華    民    國    98    年    11    月    26    日
                  臺灣桃園地方法院刑事第八庭
                      審判長法  官  林惠霞
                            法  官  葉藍鸚
                            法  官  張明儀
以上正本證明與原本無異。
不得上訴。
                            書記官  邱仲騏
中    華    民    國    98    年    11    月    30    日


司法院資訊處製作；財團法人民間司法改革基金會備份。
